

# À propos

Passionné par le développement web, j'ai transformé ma carrière de juriste pour devenir un développeur web spécialisé en Symfony. Mon parcours atypique me permet d'apporter une rigueur analytique et une attention aux détails héritées de mon expérience juridique, enrichissant ainsi mes compétences techniques et ma capacité à résoudre des problèmes complexes.

## **Formations**

## Formation Développeur Web et Web Mobile Niveau V Septembre 2023 à Février 2024

Ecole O'clock (télé présentiel) - Labélisée Grande Ecole du Numérique 798 heures intensives!

- 3 mois de socle (HTML 5, CSS3, JavaScript, PHP, MySQL)
- 1 mois de spécialisation en Symfony
- 1 mois de projet professionnalisant

# DU en Transformation Numérique des Entreprises Septembre 2020 à Juillet 2021

Université de Lyon

Master 2 Droit de l'Entreprise Septembre 2018 à Juillet 2019

Université de Besançon

# **Expériences**

# Développeur Backend PHP/ Symfony | *Ecole O'clock* Janvier 2024 à février 2024

Développement en équipe d'une plateforme éducative permettant aux enseignants de proposer des exercices corrigés à leurs élèves. Méthodologie SCRUM

Technologies utilisées:

• HTML - CSS - Bootstrap - Symfony - MySQL - ReactJs - Redux - GIT - GitHub

# **Chargé de conformité au RGPD (Stage)** | GIE OSIRIS Roussillon **Octobre 2020 à février 2021**

Analyse et évaluation des pratiques de traitement des données, la mise en œuvre de politiques de protection des données et la sensibilisation des équipes aux exigences réglementaires.

Juriste (*Stage*) | Cabinet d'Avocat Mars 2017 à Août 2017

Conseiller Formalités d'Entreprises (CDD) | Maison de l'Entreprise Mars 2015 à Décembre 2015

# **Informations**

#### Adresse:

69000 Lyon (Rhône)

### Téléphone:

0652550691

#### Email:

sibysadam@gmail.com

## Web:

<u>LinkedIn</u> <u>GitHub</u> Mon Portfolio



Liens cliquables!

# Compétences techniques

#### **Intégration Web**

HTML 5, CSS3 selon les bonnes pratiques d'accessibilité (W3C, RGAA)

### **Développeur BACKEND**

Framework Symfony PHP (Orienté objet, MVC, API Rest, MySQL) Laravel

#### **Développeur Frontend**

**Bootstrap** 

ReactJS, Redux, JavaScript Vanilla

#### Gestion de projet numérique

Rédaction d'un cahier de charges, suivi technique, wireframes et user stories, versioning avec Git/GitHub

# Langues

# **Soft Skills**

**Français**: Langue maternelle

\* Adaptable

**Anglais** : Niveau intermédiaire

★ Curieux

★ Autonome★ Sociable